臺灣桃園地方法院刑事判決　　　　　　 96年度簡上字第498號
上　訴　人
即　被　告　乙○○
　　　　　　　　　　　3弄12.
　　　　　　　　　　（另案於臺灣桃園監獄執行中）
上列上訴人因妨害公務案件，不服本院刑事庭民國九十六年八月
二十七日九十六年度壢簡字第一七六九號第一審刑事簡易判決（
聲請簡易判決處刑案號：九十六年度偵字第一五七五八號），提
起上訴，本院管轄之第二審合議庭判決如下：
    主  文
上訴駁回。
    事  實
一、本案經本院管轄第二審之合議庭審理結果，認原審以上訴人
    即被告（下稱被告）乙○○對於公務員依法執行職務時，施
    強暴，累犯，判處有期徒刑五月，如易科罰金，以新臺幣一
    千元折算一日，經核其認事用法及量刑均無不當，應予維持
    ，並引用原審判決書記載之事實、證據及理由。（如附件）
二、被告提起本件上訴意旨略以：伊載甲○○至賓士賓館，並不
    知道甲○○身上有毒品，甲○○下車之後，有一群人衝上來
    ，有一人到伊之駕駛座旁，一隻手拿槍要伊下車，伊嚇到就
    倒車，該人另一隻手拿鋁棒砸伊的擋風玻璃，伊就向前衝，
    賓館停車場門口停放有一台自用轎車，伊就衝撞過去，並離
    開現場，伊不知現場係警方辦案，因為警方並未出示證件，
    亦未表明身分，原審判決與事實不符云云。經查：
  (一)本件警方於現場執行公務之過程，業據證人即桃園縣政府警
    察局中壢分局偵查隊小隊長鮑崇先於本院審理時證述：當天
    伊與同事林坤成、陳俊廷、廖世瑛前往查緝時，看到被告的
    車子進入賓士賓館停車場，伊等就用車號八Ｕ－九二二三號
    警用偵防車堵住停車場出入口，廖世瑛負責逮捕下車的女子
    甲○○，伊跟林坤成過去被告車子的左右兩側，伊是在駕駛
    座旁邊，林坤成是在副駕駛座旁，當時駕駛座的車窗已經搖
    下，伊有舉槍，並且說「警察、下車」，聲音非常宏亮，被
    告知道是警察後，馬上往停車場內倒車，陳俊廷差一點被被
    告倒車撞到，陳俊廷閃避後，被告的車子撞到先前停在停車
    場內的其他車輛，迴轉之後，車頭朝停車場的出入口，加速
    向前開，被告發現偵防車已經堵住出入口，便再往停車場方
    向倒車，要拉長距離準備衝撞停在停車場出入口的偵防車，
    此時，林坤成有拿棒球棒把嫌犯車子的駕駛座前的前擋風玻
    璃打破，伊當時位置是在被告車輛的正前方，林坤成砸了被
    告的玻璃後，被告還是繼續開車欲衝撞伊，陳俊廷見狀就對
    空鳴槍，伊看到被告的車子衝過來就趕快跳開，被告加足馬
    力，硬把停在出入口的偵防車擠掉，因為偵防車內還有一個
    嫌犯，被告開車加速衝撞偵防車可能會危及偵防車裡面的嫌
    犯，所以伊等才對被告之車輛開槍等語，及證人即桃園縣政
    府警察局中壢分局偵查隊偵查佐林坤成於本院審理時證稱：
    當時廖世瑛先查獲甲○○，伊與小隊長鮑崇先到被告駕駛車
    輛的兩側說「警察、下車」，被告聽到是警察，就加速衝撞
    ，伊看見當時被告駕駛座的車窗是搖下來的等語詳實（見本
    院卷第六十二至六十六頁），核與證人鮑崇先、陳俊廷於偵
    查中所出具之職務報告（見偵查卷第三十二至三十三頁）內
    容相符。再衡諸警方前往犯罪現場查緝，為控制現場，先發
    制人，並避免嫌犯為不必要之反抗，均於發動緝捕行動之第
    一時間，即高聲宣告其警察身分，以期嫌犯於自知不敵強勢
    警力之情形下，束手就逮，本件證人鮑崇先、林坤成上開證
    述情節與警方辦案之常情並無違背，又其二人身為執法人員
    ，與被告並無恩怨，核無設詞構陷被告之必要，其等之證詞
    自堪信與事實相符。
  (二)其次，證人即在場遭偵查佐廖世瑛逮捕之甲○○於警詢中亦
    證稱：被告載伊到賓士賓館後，讓伊下車，當伊走到五號房
    敲門時，突然聽到有人喊「警察、下車」，伊回頭一看，就
    看見有人拿槍比著車內的被告，伊就知道是警察來抓人了等
    語明確（見偵查卷第四十五頁）。證人甲○○嗣雖於本院審
    理時改稱：伊在現場並未聽到有人喊警察等語，惟並不否認
    其於警詢中曾為上開陳述，僅表示時間太久，不記得警詢中
    如何陳述，就此，經本院質之證人鮑崇先證稱：證人甲○○
    之警詢筆錄係其所製作，該筆錄係採一問一答，且依據被詢
    問人之陳述內容紀錄，證人甲○○之前開警詢筆錄內容，是
    其在自由意志下所為之陳述等語，可知證人甲○○於警詢中
    確有基於自由意志為如上陳述。審之警詢當時距離事發時間
    較近，證人甲○○之記憶顯然較為清晰，證人甲○○於警詢
    中陳述又與證人鮑崇先、林坤成等人之證詞相互符合等情，
    堪認證人甲○○於警詢中所為之上開陳述，有較其審理中陳
    述為可信之特別情況，且為證明被告犯罪事實存否所必要，
    依刑事訴訟法第一百五十九條之二之規定，具有證據能力，
    本案自可據為認定事實之基礎，附此敘明。
  (三)此外，證人即案發當日亦坐於被告車上之丙○○於本院審理
    中固證稱：其當時嚇呆了，不知道有沒有人喊「警察、下車
    」等語（見本院卷第七十三頁），惟此部分證言尚不足以推
    翻前開種種事證，本院自不能遽為有利於被告之認定。綜上
    事證，足見證人鮑崇先、林坤成於本件現場執行查緝毒品交
    易之公務時，確有宣告其等為警察之身分，而當時被告所駕
    車輛之駕駛座車窗未關，被告自無不能聽聞之理。被告明知
    警員於現場執行查緝犯罪之職務，仍駕車衝撞警員及偵防車
    ，對警員施強暴，其行為該當刑法第一百三十五條第一項之
    妨害公務罪，至堪認定，被告猶執陳詞否認犯罪，提起上訴
    ，為無理由，應予駁回。
據上論斷，應依刑事訴訟法第四百五十五條之一第一項、第三項
、第三百六十八條、第三百七十三條，判決如主文。
本案經檢察官蔡宜均到庭執行職務。
中　　華　　民　　國　　96　　年　　12　　月　　27　　日
                  刑事第八庭  審判長法  官  邱滋杉
                                    法  官  吳為平
                                    法  官  袁雪華
上正本證明與原本無異。
本件不得上訴。
                                    書記官  邱仲騏
中　　華　　民　　國　　96　　年　　12　　月　　27　　日
